---
title: "Homework № 3"
author: "Khvan Ok Khi"
date: "`r Sys.Date()`"
output: html_document
---

```{=html}
<style type="text/css">
body{
  font-family: Helvetica;
  font-size: 12pt;
}
/* Headers */
h1, h2{
  font-size: 16pt;
}
</style>
```

```{r setup, include=FALSE}
knitr::opts_chunk$set(
	message = FALSE,
	warning = FALSE,
	include = FALSE
)
library(tidyverse)
library(readxl)
```

# Загрузка и преобразование данных

```{r data, include=TRUE}
pima <- read_excel(path = '/home/ruugi/biostat/hw_3/pima.xlsx')

pima <- pima %>%
    mutate_at(vars(diabetes), as.factor)
```

# Описательные статистики

## 1. Рассчитайте описательные статистики для переменных glucose, pressure, mass.

```{r stat num, include=TRUE}
# Расчет основных статистик для каждой переменной:
glucose_summary <- summary(pima$glucose)
pressure_summary <- summary(pima$pressure)
mass_summary <- summary(pima$mass)

# Расчет стандартного отклонения для каждой переменной:
glucose_sd <- sd(pima$glucose, na.rm = TRUE)
pressure_sd <- sd(pima$pressure, na.rm = TRUE)
mass_sd <- sd(pima$mass, na.rm = TRUE)

# Вывод результатов:
glucose_summary
pressure_summary
mass_summary

glucose_sd
pressure_sd
mass_sd
```

## 2. Рассчитайте описательную статистику для переменной diabetes. 
```{r stat factor, include=TRUE}
# Расчет абсолютных частот:
absolute_frequencies <- table(pima$diabetes)

# Расчет относительных частот:
relative_frequencies <- prop.table(absolute_frequencies) * 100

# Вывод результатов:
absolute_frequencies
relative_frequencies
```

## Создайте на основе переменной age новую переменную age_group, которая будет отражать следующие возрастные группы: 21–35, 36–49 и 50+. Посчитайте описательную статистику для новой переменной.

```{r new_group, include=TRUE}
pima <- pima %>%
  mutate(age_group = ifelse(age <= 35, "21-35",
  ifelse(age <= 49, "36-49", "50+")))

pima <- mutate(pima, age_group = as.factor(age_group))

abs_age <- table(pima$age_group)
rel_age <- (abs_age / length(pima$age_group)) * 100

abs_age
rel_age
```

## 3. Определите 90% доверительный интервал для переменной pedigree

```{r interval, include=TRUE}
mean_pedigree <- mean(pima$pedigree)
sd_pedigree <- sd(pima$pedigree)
se_pedigree <- sd_pedigree / sqrt(length(pima$pedigree))

alpha <- 0.1
df <- length(pima$pedigree) - 1
t <- qt(alpha / 2, df, lower.tail = F)

pedigree_interval <- c(mean_pedigree - t * se_pedigree,
                      mean_pedigree + t * se_pedigree)

pedigree_interval
```

## 4. Постройте график плотности вероятности для переменной glucose и отметьте на нем среднее значение. Для той же переменной постройте гистограмму. Постройте два ящика с усами для значений pos и neg соответственно переменной diabetes